【裁判字號】    99,交聲再,3
【裁判日期】    990419
【裁判案由】    過失致死等
【裁判全文】
臺灣高等法院高雄分院刑事裁定         99年度交聲再字第3號
聲請人即
受判決人    甲○○
送達代收人  陳達成律師
上列聲請人因過失致死等案件，對於本院98年度交上易字第110
號中華民國99年3 月11日確定判決（臺灣高雄地方法院檢察署98
年度偵字第10011號、第15634號），聲請再審，本院裁定如下：
    主  文
再審之聲請駁回。
    理  由
一、聲請意旨略稱：（一）聲請人即受判決人甲○○於原確定判
    決程序一再主張聲請人於案發當時並非駕駛車之人，死者簡
    昱昕始為駕駛車輛之人，並聲請勘驗車牌號碼3713－KE自用
    小客車方向盤之潰縮情狀與死者胸部挫傷是否吻合，惟原確
    定判決程序並未勘驗。（二）本案依案發現場之監視錄影光
    碟，並未發現證人王世豐有自前開自用小客車內爬出情形，
    顯見其並非同行乘客，則其有關前開自用小客車係由聲請人
    駕駛之指述，自非事實，（三）「螺肉兄海產店」係於凌晨
    3 時30分打烊，而該海產店離車禍現場，只有2 、3 分鐘之
    車程（2.3 公里）；縱然聲請人自「螺肉兄海產店」離去時
    ，可能駕駛前開自用小客車，但不可能開了60分鐘才到達車
    禍現場，故車禍發生當時之駕駛即有可能是死者。（四）聲
    請人於案發當日凌晨5 時30分左右，測得之血液中酒精濃度
    為289.8MG/DL，經推算結果，聲請人於當日凌晨3 時30分之
    血液中酒精濃度已超過300MG/DL，根本不可能自「螺肉兄海
    產店」離去時駕駛前開自用小客車。（五）依車禍現場之錄
    影光碟，前開自用小客車係直接撞上中央分隔島，依慣性作
    用，駕駛人或乘客均會往前衝，原確定判決認定，前開自用
    小客車撞到中央分隔島，駕駛人無往前衝之慣性作用，顯然
    違反一般人之認知。（六）聲請人於原確定判決程序中，一
    再聲請就前開慣性作用加以測試，原確定判決未依法為之，
    亦有不當，自屬就足生影響於判決之重要證據漏未斟酌，為
    此依刑事訴訟法第421 條規定聲請再審。
二、按不得上訴於第三審法院之案件，除刑事訴訟法第420 條規
    定外，其經第二審確定之有罪判決，如就足生影響於判決之
    重要證據漏未審酌者，得為受判決人之利益，聲請再審，刑
    事訴訟法第421 條固有明文。惟所謂「足生影響於判決之重
    要證據漏未審酌」，係指當事人於第二審法院判決前所提出
    之證物，足以影響、變更判決結果，而法院漏未審酌而言，
    如第二審判決前所提出之證據，經第二審法院依調查之結果
    ，本於論理法則、經驗法則，取捨證據後，認定事實者，則
    不包括之，亦即所謂「有足以影響於判決之重要證據漏未審
    酌為理由」者，必該證據已經提出卻漏未審酌，且該證據確
    為真實，而足以據以認定受判決人應受無罪、或免訴、或輕
    於原審所認定罪名而後可，否則如不足以推翻原確定判決所
    認之罪名，而僅據以爭執原確定判決對證據之取捨，仍不能
    准許再審。
三、原確定判決就聲請人所主張之前開（二）至（五）等事項（
    證人王世豐之指述是否可採；聲請人之血液中酒精濃度甚高
    ，能否駕駛車輛；離去「螺肉兄海產店」之時間；車輛是否
    直接撞擊中央分島等事項），已於判決理由中本於論理法則
    、經驗法則，詳加說明取捨證據之依據，且依前開理由，已
    足以認定聲請人確係駕駛車輛之人，而未就前開（一）及（
    六）事項為調查，依法並無不合（縱就該事項調查，亦不足
    以影響判決之結果）。足見本件聲請人所舉聲請再審之理由
    ，核與上引法條所不符，應認為無再審理由，爰依同法第43
    4 條第1 項，裁定如主文。
中    華    民    國    99    年    4     月    19    日
                  刑事第一庭    審判長法  官  周賢銳
                                      法  官  施柏宏
                                      法  官  黃仁松
以上正本證明與原本無異。
不得抗告。
中    華    民    國    99    年    4     月    20    日
                                      書記官  林家煜

司法院資訊處製作；財團法人民間司法改革基金會備份。
